【裁判字號】    98,易,598
【裁判日期】    981117
【裁判案由】    毀損等
【裁判全文】
臺灣雲林地方法院刑事判決               98年度易字第598號
公  訴  人  臺灣雲林地方法院檢察署檢察官
被      告  甲○○
            乙○○
上列被告因傷害案件，經檢察官提起公訴（98年度偵字第2570號
），本院判決如下：
    主  文
本件公訴不受理。
    理  由
一、公訴意旨略以：被告乙○○、其岳母丙○、其妻丁○○與被
    告甲○○之父吳天閩係對街鄰居。民國98年03月29日11時許
    ，乙○○之子女呂秋錦等人在渠位於雲林縣水林鄉山腳村尖
    山腳48號住處前拜拜、焚燒金紙時，甲○○之子亦在門外玩
    BB槍，並將BB彈朝乙○○等人住處射擊。呂秋錦於是奔回屋
    內，向丁○○告狀。丁○○因恐其子女眼睛遭BB彈射中，乃
    走出門外，要求吳天閩約制玩BB彈的小孩。雙方一言不合，
    因而發生爭執。斯時丙○人在屋內聽到爭吵聲，亦出門幫腔
    以：附近有空地，為何不到附近玩，要將BB彈射到我家等語
    。聽聞爭吵聲而來之甲○○聞言，即基於公然侮辱人之犯意
    ，在該不特定多數人得以共聞共見之公開場所，咒罵丙○、
    丁○○以：「幹妳娘，有本事就站出來」。丙○不堪言語刺
    激，即站到雙方住家緊鄰之柏油路面。詎甲○○竟基於傷害
    之故意，徒手往丙○胸前一推，致丙○當場後仰倒地，受有
    頭部挫傷之傷害。人在屋內之乙○○見狀出門理論，進而與
    甲○○發生互毆，乙○○受有右手挫傷之傷害，甲○○因此
    左肩、左小腿多處挫傷、擦傷。嗣乙○○不敵，遭甲○○以
    手肘圈住頸部，並壓制在地。丁○○、丙○見此，為使乙○○得以脫困，即分別徒手攻擊甲○○右手、顏面頸部，致甲○○顏面頸部、右手多處擦傷、挫傷（丙○、丁○○傷害部
    分，均另經檢察官為不起訴處分）。乙○○掙脫後，心有不
    甘，憤而基於毀損之故意，將抵抗時從甲○○腰部皮帶間扯
    落之手機丟到地面砸毀。甲○○隨即持地上之磚塊，追打乙○○臉部，致乙○○因此受有臉部挫傷之傷害。因認被告乙○○係犯刑法第277 條第1 項之傷害罪、第354 條之毀損罪
    嫌；被告甲○○係犯刑法第277 條第1 項之傷害罪嫌、第30
    9 條第1 項之公然侮辱罪嫌。
二、按告訴乃論之罪，告訴人於第一審辯論終結前，得撤回其告
    訴；又告訴經撤回者，法院應諭知不受理之判決，刑事訴訟
    法第238 條第1 項、第303 條第3 款分別定有明文。
三、查本件被告2 人因傷害等案件，經檢察官提起公訴，認被告
    乙○○係犯刑法第277 條第1 項之傷害罪、第354 條之毀損
    罪嫌；被告甲○○係犯刑法第277 條第1 項之傷害罪嫌、第
    309 條第1 項之公然侮辱罪嫌，依同法第287 條前段、第31
    4 條、第357 條之規定，均須告訴乃論。茲告訴人丙○、丁○○、乙○○、甲○○於第一審言詞辯論終結前，已與被告
    2 人達成民事調解，並均於98年11月16日具狀撤回告訴，有
    雲林縣水林鄉調解委員會98年11月16日98刑調字第7 號調解
    筆錄1 份及刑事撤回告訴狀2 紙在卷可憑，依前開規定，本
    件爰不經言詞辯論，逕為諭知不受理之判決。
四、據上論斷，應依刑事訴訟法第303 條第3 款、第307 條，判
    決如主文。
中    華    民    國    98    年    11    月    17    日
                  刑事第四庭    法  官  曾鴻文
以上正本證明與原本無異。
如不服本判決應於收受判決後10日內向本院提出上訴書狀，並應
敘述具體理由；其未敘述上訴理由者，應於上訴期間屆滿後20日
內向本院補提理由書（均須按他造當事人之人數附繕本）。「切
勿逕送上級法院」。
                                書記官  顏錦清
中    華    民    國    98    年    11    月    17    日


司法院資訊處製作；財團法人民間司法改革基金會備份。
